【裁判字號】    95,訴,1696
【裁判日期】    950630
【裁判案由】    毒品危害防制條例
【裁判全文】
臺灣高雄地方法院刑事判決              95年度訴字第1696號
公  訴  人  臺灣高雄地方法院檢察署檢察官
被      告  甲○○
選任辯護人  孫志鴻律師
上列被告因違反毒品危害防制條例案件，經檢察官提起公訴（95
年度毒偵字第3181號），被告就被訴事實為有罪之陳述，經本院
合議庭裁定由受命法官獨任進行簡式審判程序，本院判決如下：
    主  文
甲○○施用第一級毒品，累犯，處有期徒刑捌月；又施用第二級
毒品，累犯，處有期徒刑肆月，扣案第二級毒品甲基安非他命貳
包（驗前合計淨重零點壹公克，驗後合計淨重零點貳柒公克）
，沒收銷燬之。應執行有期徒刑拾月，扣案第二級毒品甲基安非
他命貳包（驗前合計淨重零點壹公克，驗後合計淨重零點貳柒
公克），沒收銷燬之。
    事實及理由
一、犯罪事實：甲○○前因違反毒品危害防制條例案件，經本院
    以94年度訴字第2437號判處有期徒刑6 月確定，甫於民國95
    年1 月13日易科罰金執行完畢。又前另因施用毒品案件，經
    本院以93年度毒聲字第676 號裁定入戒治處所強制戒治，於
    94年3 月23日強制戒治執行完畢，翌日釋收出所。詎甲○○
    仍不知悔改，於強制戒治執行完畢釋放後5 年內，又分別基
    於施用第一級毒品海洛因及第二級毒品甲基安非他命之犯意
    ，於95年3 月23日凌晨4 時45分許回溯72小時內某時（不含
    公權力拘束時間），在不詳處所，施用第一級毒品海洛因1
    次，另於95年3 月22日晚上11時30分許，在其高雄市○○區
    ○○街7 號5 樓住處，以將甲基安非他命置於吸食器內以火
    燒烤吸取煙霧之方式，施用第二級毒品甲基安非他命1 次。
    嗣於95年3 月23日凌晨3 時40分許，在高雄市新興區○○○
    路75號前為警查獲，並扣得甲基安非他命2 包（驗前合計淨
    重0.31公克，驗後合計淨重0.27公克），經採集其尿液送驗
    而查悉上情。案經高雄市政府警察局保安大隊移送臺灣高雄
    地方法院檢察署檢察官偵查起訴。
二、認定事實所憑之證據：
  (一)被告甲○○於本院審理時之自白（見本院卷第24、33頁）。
  (二)毒品案件嫌疑人尿液採證代碼對照表、高雄市立凱旋醫院濫
    用藥物尿液檢驗報告1 份（見警卷第18、偵卷第31頁）。
  (三)扣押筆錄、扣押物品目錄表各1 份及照片1 幀（見警卷第12
    至15頁、第17頁）。
  (四)高雄醫學大學附設中和紀念醫院95年6 月13日檢驗報告2 份
    （報告編號9506-72、73號，見本院卷第14、15頁）。
  (五)94年訴字第2437號刑事判決書、刑案資料查註紀錄表、全國
    施用毒品案件紀錄表、臺灣高雄地方法院院內索引卡紀錄表
    報表、臺灣高等法院被告前案紀錄表各1 份。
三、按海洛因係毒品危害防制條例第2 條第2 項第1 款所規定之
    第一級毒品，甲基安非他命係同條項第2 款所規定之第二級
    毒品，均不得非法持有、施用。核被告所為，係犯毒品危害
    防制條例第10條第1 項之施用第一級毒品罪及同條第2 項之
    施用第二級毒品罪。其持有第一、二級毒品後進而施用，其
    持有之低度行為，應為施用之高度行為所吸收，不另論罪。
    被告所犯上述施用第一級及第二級毒品二罪，犯意各別，行
    為互殊，應予分論併罰。查被告前因違反毒品危害防制條例
    案件，經本院以94年度訴字第2437號判處有期徒刑6 月確定
    ，甫於95年1 月13日易科罰金執行完畢，有臺灣高等法院被
    告前案紀錄表1 份附卷可稽，其受有期徒刑之執行完畢，5
    年以內再犯有期徒刑以上之罪，為累犯，依法加重其刑。爰
    審酌被告前有侵占、違反毒品危害防制條例前科，有臺灣高
    等法院被告前案紀錄表1 份附卷可稽，素行非佳，又因施用
    毒品案件，曾經強制戒治，仍未戒絕毒品，再犯本件施用毒
    品犯行，顯見其無悔改之意，意志不堅，有失政府制定毒品
    危害防制條例之立法美意，本不宜寬貸，惟念其施用毒品乃
    自戕一己之身體健康，所為尚未害及他人，犯後於本院審理
    時坦承犯行，態度尚可及其犯罪之動機、目的、手段、智識
    程度、生活狀況等一切情狀，分別量處如主文所示之刑，並
    定其應執行刑。扣案第二級毒品甲基安非他命2 包（驗前合
    計淨重0.31公克，驗後合計淨重0.27公克），有高雄醫學大
    學附設中和紀念醫院94年6 月13日檢驗報告2 份在卷可佐（
    見本院卷第14、15頁），爰依毒品危害防制條例第18條第1
    項前段規定，不問屬於犯人與否，予以宣告沒收銷燬之。至
    鑑驗耗用之毒品，既已滅失，自無庸宣告沒收銷燬，附此敘
    明。
據上論斷，應依刑事訴訟法第273 條之1 第1 項、笫284 條之1
、第299 條第1 項前段、第310 條之2 、第454 條第1 項，毒品
危害防制條例第10條第1 項、第2 項、第18條第1 項前段，刑法
第11條、第47條、第51條第5 款，判決如主文。
本案經檢察官乙○○到庭執行職務。
中    華    民    國    95    年    6     月    30    日
                  鳳山刑事第一庭  法  官  林永村
以上正本證明與原本無異。
如不服本判決，應於判決送達後10日內，向本院提出上訴狀。
中    華    民    國    95    年    6     月    30    日
                                  書記官  李祥銘
附錄本判決論罪科刑法條：
毒品危害防制條例第10條：
施用第一級毒品者，處6月以上5年以下有期徒刑。
施用第二級毒品者，處3年以下有期徒刑。


司法院資訊處製作；財團法人民間司法改革基金會備份。
